## ДАНИИЛ КАРЧА

## ДАТА САЕНТИСТ



- **&** Мужчина
- **22.12.2000**
- +79268144711
- daniil.karcha@gmail.com
- telegram: @dan\_k\_00
- **♀** Москва, Россия

## НАВЫКИ

## • Программирование

- Продвинутые: Python, SQL, MS Office (Excel, PowerPoint, Word), Git/GitHub, Jupyter Notebook, LaTeX
- Средние: C++, R

## Софт-скилы

Лидерство, Командная работа, Быстрая обучаемость, Тайм-менеджмент, Соблюдение сроков, Сильные коммуникативные навыки

• Языки

Английский (С1), Русский

## СЕРТИФИКАТЫ

2023: MTC x ВШЭ AI School

**2023:** Yandex x ВШЭ Data Hack хакатон

## ИНТЕРЕСЫ

Хобби: Активный футболист, интересуюсь историей, искусством, философией. Люблю читать, играть на гитаре, плавать и путешествовать.

## ДОП. ИНФОРМАЦИЯ

Увлечен наукой о данных и бизнесаналитикой, имею прочные познания в математике и программировании. Люблю работать в команде, быстро обучаюсь и соблюдаю сроки.

## **OBJECTIVE**

Ищу должность специалиста по обработке данных, чтобы применить имеющиеся навыки и внести вклад в рост компании. Стремлюсь углубить опыт в машинном обучении и расширить знания в бизнес-аналитике в течение 2-ух лет. Цель: возглавлять команду специалистов по обработке данных и реализовывать эффективные проекты через 3-5 лет.

## ОПЫТ РАБОТЫ

# • ОБЩЕСТВО С ОГРАНИЧЕННОЙ ОТВЕТСТВЕННОСТЬЮ "СОВРЕМЕННЫЕ БИЗНЕС-РЕШЕНИЯ"

Инженер-программист

Ноябрь 2021 - Июль 2022

- Успешно оптимизировал модели машинного обучения на Python, TensorFlow, повысив точность прогнозов.
- Сотрудничал с командами в разработке данных, улучшая операционную эффективность.
- Ускорил обработку данных с помощью SQL и Python, сократив время на подготовку.

## • АКЦИОНЕРНОЕ ОБЩЕСТВО "ОКБ Траверз"

Стажер-бизнес-аналитик

Октябрь 2019 - Апрель 2020

- Содействовал разработке бизнес-стратегий, анализируя данные, увеличивая доход на 3%.
- Проводил исследования и предоставлял информацию для обоснованных решений.
- Сотрудничал со старшими аналитиками, приобретая опыт в обработке и визуализации данных.

#### ОБРАЗОВАНИЕ

НИУ "Высшая школа экономики"

Прикладной анализ данных

Сентябрь 2019 - Август 2023

- • Прикладная математика и информатика (Москва, Россия)
- University of London (London School of Economics)

Data science & Business analytics

Сентябрь 2020 - Август 2023

- • Data Science and Business Analytics (Лондон, Англия)

## ДИПЛОМНАЯ РАБОТА

• Применение алгоритмов GAN для временных рядов

Оценка: 8

Сентябрь 2022 - Июнь 2023

- Исследовал использование TimeGAN для анализа временных рядов.
- Разработал модель TimeGAN, основанную на внимании, с функцией потери Вассерштейна.
- Протестировал модель на синтезе синусовой функции и индекса S&P500. © goodcv.com